最　高　行　政　法　院　裁　定　　　　　　　　　　九十三年度裁字第五八七號
　　上　訴　人　丙○○
　　被 上訴 人　臺中縣政府
　　代　表　人　乙○○
　　被 上訴 人　內政部
　　代　表　人　蘇嘉全
　　被 上訴 人　行政院
　　代　表　人　甲○○
右當事人間因身心障礙者保護法事件，上訴人對於中華民國九十二年二月二十五日臺
北高等行政法院九十一年度訴字第三七一號判決，提起上訴，本院裁定如左：
　　主  文
上訴駁回。
上訴審訴訟費用由上訴人負擔。
　　理  由
一、按對於高等行政法院判決之上訴，非以其違背法令為理由，不得為之，行政訴訟
    法第二百四十二條定有明文。同法第二百四十三條第一項規定，判決不適用法規
    或適用不當者，為違背法令；而判決有第二百四十三條第二項所列各款情形之一
    者，其判決當然違背法令。又提起上訴，應以上訴狀表明上訴理由並應添具關於
    上訴理由之必要證據，復為同法第二百四十四條第一項第四款及第二項所明定。
    準此，當事人提起上訴，如以原審判決有行政訴訟法第二百四十三條第一項不適
    用法規或適用不當為理由時，其上訴狀應有具體之指摘，並揭示該法規之條項或
    其內容；如以原審判決有第二百四十三條第二項所列各款情形之當然違背法令為
    理由時，其上訴狀應揭示合於該款之事實。如上訴狀未依此項方法表明，或其所
    表明者，顯與上開法條規定之情形不相合時，即難認為已對原審判決之違背法令
    有具體之指摘，其上訴自難認為合法。
二、上訴意旨略謂：原判決未經準備程序，使上訴人未有機會闡明訴訟關係，致原判
    決理由將系爭訴訟誤導為申請是項補助必須向戶籍所在地之鄉鎮區公所申請，並
    非向縣市政府或內政部或行政院申請，已與原系爭訴訟之原委出入頗大。惟系爭
    訴訟確因被上訴人（行政院）違法或不當（違反訴願法第八十五條等應作為而不
    作為義務）依行政訴訟法第四條至第七條規定，聲明訴願決定確定其行政處分無
    效，請求該機關應為行政處分或應為特定之行政處分之訴訟及合併請求損害賠償
    。原判決應依行政訴訟法第一百八十九條規定而未為，且被上訴人逾十日內應答
    辯及通知上訴人而末為，顯為無答辯之必要，全案視為不爭執，而原審仍予採酌
    ，均有違誤云云。
三、卷查，本件依民國九十二年二月十八日原審之言詞辯論筆錄，上訴人之聲明為「
    請求被上訴人等給付上訴人看護補助費新臺幣三百五十萬元，及自九十年一月八
    日起按法定利率百分之五計算之利息」。原判決以本件依據臺灣省辦理中低收入
    戶傷病醫療看護費用補助實施計畫之規定，申請補助必須向戶籍所在地之鄉鎮區
    公所申請，並非向縣政府、內政部或行政院申請，則上訴人訴請判決被上訴人臺
    中縣政府、內政部、行政院給付，顯屬當事人不適格，因將上訴人在原審之訴駁
    回，經核於法並無違背。上訴論旨雖泛指原判決有前述違背法令情事，惟對於原
    判決以其所訴顯屬當事人不適格而予駁回，究有如何違背法令情事，並未具體表
    明及揭示該法規之條項或內容，揆之首揭法條規定，本件上訴自難認合法，應予
    駁回。
四、依行政訴訟法第二百四十九條第一項前段、第一百零四條、民事訴訟法第九十五
    條、第七十八條，裁定如主文。
中　　華　　民　　國　　九十三　　　年　　　五　　　　月　　二十六　　　日
                    最 高 行 政 法 院  第 三 庭
                                審 判 長 法  官　　　廖　政　雄
                                         法  官      高  啟  燦
                                         法  官　　　林　清　祥
                                         法  官　　　鍾　耀　光
                                         法  官　　　姜　仁　脩
右  正  本  證  明  與  原  本  無  異
　　　　　　　　　　　　　　　　　　　　 法院書記官　蘇  金  全
中　　華　　民　　國　　九十三　　　年　　　五　　　　月　　二十六　　　日
